【裁判字號】    99,易,283
【裁判日期】    990520
【裁判案由】    妨害婚姻
【裁判全文】
臺灣高雄地方法院刑事判決               99年度易字第283號
公  訴  人  臺灣高雄地方法院檢察署檢察官
被      告  丁○○
            丙○○
選任辯護人  林春華律師
上列被告因妨害婚姻案件，經檢察官提起公訴（98年度偵字第33
368 號），本院判決如下：
    主  文
丙○○犯相姦罪，處有期徒刑參月，如易科罰金，以新臺幣壹仟
元折算壹日，減為有期徒刑壹月又拾伍日，如易科罰金，以新臺
幣壹仟元折算壹日。又犯相姦罪，處有期徒刑參月，如易科罰金
，以新臺幣壹仟元折算壹日。應執行有期徒刑肆月，如易科罰金
，以新臺幣壹仟元折算壹日。
丁○○部分公訴不受理。
    事  實
一、丙○○因網路交友關係認識丁○○，明知丁○○係甲○○之
    夫，為有配偶之人。竟分別基於相姦之犯意，於民國95年9
    月間某日，在某不詳之飯店或旅館與丁○○發生性交行為1
    次；又於如附表編號74所示之98年4 月13日，在麗登精品汽
    車旅館與丁○○發生性交行為1 次（丁○○被訴通姦部分，
    業經甲○○撤回告訴，詳後述）。嗣丁○○行止異常，經王
    鈺芳再三追問及不惜以離婚相逼，丁○○始向甲○○坦承有
    與丙○○發生性交行為，因而查悉上情。
二、案經甲○○訴由臺灣高雄地方法院檢察署檢察官偵查起訴。
    理  由
壹、程序部分：
一、告訴人甲○○、證人乙○○、戊○○於偵訊中之陳述，均無
    證據能力：
    按被告以外之人於審判外之言詞或書面陳述，除法律有規定
    外，不得作為證據；被告以外之人於檢察事務官、司法警察
    官或司法警察調查中所為之陳述，與審判中不符時，其先前
    之陳述具有較可信之特別情況，且為證明犯罪事實存否所必
    要，得為證據，刑事訴訟法第159 條第1 項、第159 條之2
    分別定有明文。經查，告訴人甲○○、證人乙○○、戊○○
    於偵查中接受檢察事務官詢問時所為之陳述，屬於被告丙○○以外之人於審判外之陳述，均係傳聞證據，本無證據能力
    ；而告訴人於本院審理中未以證人身分到庭作證（見本院99
    年度易字第283 號卷《下稱易字卷》第134 至135 頁），證
    人乙○○、戊○○於本院審理中到庭作證所述內容，則與其
    等在偵查中接受檢察事務官詢問所為之陳述，並無迥異之處
    ，核均與前開刑事訴訟法第15 9條之2 所定傳聞法則之例外
    規定不符，被告丙○○及其辯護人既於本院審理時爭執告訴
    人、證人乙○○、戊○○上開偵訊陳述無證據能力，依前開
    說明，告訴人、證人乙○○、戊○○上開偵訊中接受檢察事
    務官詢問時所為之陳述，均不得作為認定本案犯罪事實有無
    之證據。
二、同案被告丁○○於偵訊中之陳述，有證據能力：
    查同案被告丁○○於偵查中接受檢察事務官詢問時所為之陳
    述，對於本件被告丙○○而言屬審判外之陳述，且其該部分
    偵訊陳述與其在本院審理中證述情形，固大致相符，惟就其
    與被告丙○○相識之初，被告丙○○是否知悉其為有配偶之
    人，以及其與被告丙○○發生性交行為之時間等與案情有重
    要關連之部分細節，在本院審理中並未具體提及。而觀之同
    案被告丁○○上開偵訊筆錄記載係採一問一答方式進行，並
    全程錄音錄影，有其偵訊筆錄及偵訊光碟各2 份附卷足參（
    見臺灣高雄地方法院檢察署98年度他字第4365號卷《下稱他
    字卷》第72至73、99頁、卷末牛皮紙袋內所附光碟），綜觀
    全卷，亦無何事證顯示其上開偵訊筆錄係遭受不正方法訊問
    或非出於其自由意志而為陳述。參以同案被告丁○○製作上
    開偵訊筆錄時，較接近案發時點，印象較為清晰，該部分陳
    述亦為證明犯罪事實之存否所不可或缺，揆諸前揭說明，其
    偵訊陳述應符合刑事訴訟法第159 條之2 規定而有證據能力
    。被告丙○○及其辯護人辯稱：同案被告丁○○之偵訊陳述
    無證據能力云云，不足採信。
三、證人乙○○於偵查中庭呈之行動電話簡訊內容（見他字卷第
    119頁），有證據能力：
    經查，證人乙○○於98年8 月31日偵訊中當庭提出內容為：
    「拜託你們放過我！！這兩年我不也讓他上過幾千次幾萬次
    ！我想自由！我想解脫！他已經有老婆小孩幹嘛折磨我！非
    要逼死我你們才開心嗎！」之行動電話簡訊1 則（見他字卷
    第119 頁），並於本院審理中證稱：該簡訊係被告丙○○於
    98年4 月10日清晨4 時37分以0000-000000 號行動電話傳送
    至伊所使用之0000-000000 號行動電話等語（見易字卷第15
    0 頁）。而證人乙○○於偵查中庭呈該簡訊內容後，檢察事
    務官隨即提示該簡訊內容予被告丙○○辨識，被告丙○○亦
    坦承該簡訊確為其傳送予證人乙○○無誤（見他字卷第110
    頁），足認上開簡訊內容確為被告丙○○傳送予證人乙○○
    ，並非不法取得之證據，自得作為本案認定事實有無之證據
    。
四、其他不爭執之供述及非供述證據，均有證據能力：
    按被告以外之人於審判外之陳述，雖不符刑事訴訟法第159
    條之1 至第159 條之4 之規定，而經當事人於審判程序同意
    作為證據，法院審酌該言詞陳述或書面陳述作成時之情況，
    認為適當者，亦得為證據；當事人、代理人或辯護人於法院
    調查證據時，知有刑事訴訟法第159 條第1 項不得為證據之
    情形，而未於言詞辯論終結前聲明異議者，視為有前項之同
    意，刑事訴訟法第159 條之5 定有明文。本件下列所引用之
    證據，均經本院依法踐行調查證據程序，公訴人、被告及辯
    護人俱不爭執各該證據之證據能力，且迄至本院言詞辯論終
    結前，未就上開證據之證據能力聲明異議，復查無依法應排
    除其證據能力之情形，本院審酌上開證據之形式及取得之過
    程並無瑕疵、與待證事實具有關連性等情況，認為適當，揆
    諸前揭規定，認上開證據俱有證據能力，均得為本案之證據
    。
五、被告丙○○及其辯護人固爭執告訴人於偵查中提出之行動電
    話簡訊、即時通（下稱MSN ）訊息（見他字卷第122 至138
    頁）無證據能力，公訴人則主張被告丙○○之辯護人於本院
    審理中提出之中華電信資料影本、簡訊編輯器資料影本及編
    寫簡訊、盜用或修改簡訊之學術論文、報導影本各1 份（見
    易字卷第63至122 頁）無證據能力，惟上開資料均未經本院
    作為認定被告丙○○有無為本案犯罪事實之證據，爰不贅論
    上開資料之證據能力，附此敘明。
貳、有罪部分：
一、訊據被告丙○○固坦承於95年間認識同案被告丁○○，並自
    95年或97年間知悉丁○○為有配偶之人，且門號0000-00000
    0 號曾為其所使用之行動電話門號，其亦曾使用該門號傳輸
    簡訊予丁○○，並曾使用該門號於98年4 月10日傳輸簡訊至
    證人乙○○所持用之門號0000-000000 號行動電話，且曾與
    丁○○透過MSN 進行聊天等事實，另亦不爭執同案被告丁○○曾於如附表所示時間住宿於如附表所示飯店或旅館之事實
    ，惟矢口否認有何妨害婚姻之犯行，辯稱：(1)伊於95年間透
    過網路聊天室認識丁○○時，不知道丁○○是有配偶之人，
    直至97年年底時經由丁○○之告知，才知丁○○是有配偶之
    人。(2)伊與丁○○只是普通朋友，有時丁○○至臺北出差，
    伊基於晚輩對長輩的禮儀，會送丁○○到飯店或旅館門口，
    偶而買宵夜拿到丁○○住宿的房間給丁○○，但伊與丁○○
    沒有親密行為，伊也沒有與丁○○發生性關係。(3)丁○○自
    認識伊後就有追求伊的動作，但伊沒有與丁○○交往，後來
    伊向丁○○表示已有男友，丁○○就性情大變，要求伊把歷
    來請伊吃飯的錢、小禮物都歸還，並曾分別在98年4 月14日
    、98年4 月23日要求伊簽本票，伊不簽，丁○○就毆打伊，
    隨後於98年5 月間就接到丁○○配偶告伊的通知，伊覺得莫
    名其妙。(4)伊雖曾使用0000-000000 號行動電話門號傳簡訊
    給丁○○之朋友乙○○，但伊傳的簡訊內容是希望丁○○不
    要再來糾纏伊，且伊記得伊傳的簡訊內容是說：「請你們放
    過我，我已經上網跟丁○○討論過幾千幾萬次」，不是像乙○○於偵查中提出的簡訊內容。另丁○○偷裝在伊機車上的
    GPS 就是乙○○提供的，且伊曾於97年6 月6 日遭人毆打，
    該名歹徒離去時皮包掉在現場，從皮包中得知該人名叫洪心
    原，而乙○○曾與洪心原有過通聯紀錄，顯見乙○○之證詞
    不客觀云云。被告丙○○之辯護人則以：(1)被告丙○○與同
    案被告丁○○僅為好友，並非通姦，本案係丁○○追求被告
    丙○○不成，欲向被告丙○○索討金錢未果，始從中策劃由
    其配偶甲○○提出告訴。而丁○○之友人乙○○一方面出庭
    證稱丁○○與丙○○通姦，另一方面卻提供GPS 供丁○○偷
    裝在丙○○之機車上；另一名友人許凱倫發送行動電話簡訊
    予被告丙○○，以協助丁○○向被告丙○○索討金錢，卻又
    要幫告訴人作證，指證丁○○與被告丙○○通姦，其2 人之
    角色顯然均相反。且被告丙○○於98年6 月6 日遭不明人士
    毆打後，經警調閱該名歹徒之通聯紀錄，發現該名歹徒事先
    與乙○○、許凱倫通過電話，可證乙○○、許凱倫均是丁○○追求被告丙○○不成，所請來幫忙之打手。(2)一般人對完
    發票即會丟棄，且如丁○○保留住宿證明及發票，亦容易使
    其通姦犯行遭告訴人發現，然丁○○竟違反常情，刻意保留
    如附表所示之住宿飯店發票多年，且將該等發票及自身好友
    、飯店泊車管理員之資料，提供予告訴人作為對其、被告丙○○提出通姦、相姦告訴之證據，顯見本案確係丁○○與告
    訴人共同設計要告丙○○，讓丙○○承受痛苦。(3)證人乙○○於偵查中提出之行動電話簡訊內容並非當初被告丙○○傳
    送予乙○○之內容，僅因被告丙○○於偵查中未看清檢察事
    務官提示之簡訊內容而誤向檢察事務官表示有傳送該則簡訊
    云云，為被告丙○○辯護。
二、經查：
(一)被告丁○○與告訴人於87年4 月19日結婚，至今婚姻關係仍
    存續中之事實，除為被告丙○○所不爭執外，並據被告丁○○供述明確（見他字卷第73頁），且有戶籍謄本2 紙在卷可
    稽（見他字卷第65至66頁），堪可認定。而被告丙○○與同
    案被告丁○○於前揭時、地發生性交行為之事實，業據證人
    丁○○分別於偵查及本院審理中證稱：伊於95年8 月間在網
    路聊天室認識丙○○，當時就有說是援交，丙○○一開始就
    知道伊是有配偶之人，伊有告訴丙○○。後來伊與丙○○第
    一次見面就是援交的目的，丙○○說自己護專剛畢業，要北
    上讀二技，但沒有錢，這樣見面援交的方式大概持續到95年
    9 月丙○○北上就學之後。伊與丙○○自95年9 月起往後約
    3 個月左右，大約是2 個禮拜見面1 次，之後則是一個禮拜
    見面1 次，都是利用丙○○課餘時間出遊，伊初期的想法是
    每月給丙○○一筆錢當生活費，約1 萬元左右，不一定要每
    次見面就做性交易，就當普通朋友。伊通常是用上班時間出
    差的方式與丙○○見面，因為伊是旭暘光電股份有限公司（
    下稱旭暘公司）的負責人，所以伊可以自由安排自己出差的
    時間，而丙○○雖是就學中，但課沒有排滿，伊會安排在丙○○固定沒有排課的時間出差，以方便2 人見面。伊與丙○○自95年9 月間起至98年4 月間止共同投宿如附表所示之飯
    店、旅館時，印象中幾乎每一次都有發生性交行為，縱使丙○○不太方便的時候，丙○○也不會拒絕，但有少數幾次沒
    有，伊不記得是哪幾次沒有發生性交行為。伊能很確定的是
    有與丙○○於98年4 月13日在麗登精品汽車旅館發生性行為
    等語（見他字卷第73、99頁、易字卷第135 至138 、146 至
    147 頁）；證人乙○○於本院審理中亦證稱：伊與丁○○是
    網路上認識的朋友，在伊與丙○○見面之前，伊雖不知道丙○○的名字，但伊知道丁○○正在幫一個護士搬家到臺南，
    因為丁○○有跟伊借推車。伊第1 次見到丙○○，是丙○○
    在成大醫院上班，丁○○帶來與伊認識的，當時伊還不知道
    丁○○與丙○○的關係。後來伊知道丁○○與丙○○算是婚
    外男女朋友關係，也有再見過丙○○，因為丙○○住在臺南
    小東路即丁○○租給丙○○住的房子時，伊有幫丙○○修過
    電腦，當時丁○○很常與丙○○在臺南見面，也有幾次和伊
    一起用餐喝咖啡。之後丁○○與丙○○有感情糾紛吵著分手
    ，但丁○○不希望分手，當時可能是丙○○不願意與丁○○
    見面，所以丁○○委託伊介入協調，在伊與丙○○對話過程
    中，丙○○問伊是否知道丙○○與丁○○如何認識，伊說不
    知道，丙○○就說與丁○○認識的起點是因為援交，已不想
    再繼續與丁○○往來。因為在丁○○與丙○○爭吵的期間，
    伊都是扮演勸雙方要冷靜的角色，也勸丙○○要跟丁○○談
    ，不要避不見面，否則沒辦法解決，而丙○○則是希望伊勸
    丁○○要放手，所以後來丙○○在98年4 月10日清晨4 時37
    分傳輸一則內容為：「拜託你們放過我！！這兩年我不也讓
    他上過幾千次幾萬次！我想自由！我想解脫！他已經有老婆
    小孩幹嘛折磨我！非要逼死我你們才開心嗎！」的簡訊到伊
    的手機裡，因為有來電顯示的號碼，所以伊知道是丙○○傳
    的等語（見易字卷第148 至153 頁），並有證人乙○○於偵
    查中提出與其所述相符之簡訊內容1 紙可證（見他字卷第11
    9 頁）。而被告丙○○於偵查中亦坦承有傳輸該則簡訊予證
    人乙○○等語（見他字卷第110 頁），復有上開0000-00000
    0 號、0000-000000 號行動電話門號申登人查詢資料2 份在
    卷可參（見他字卷第86頁、易字卷第20頁），已足資為證人
    丁○○前開有關因援交與被告丙○○結識，並與被告丙○○
    發生性交行為等陳述之佐證，則被告丙○○明知同案被告丁○○係有配偶之人，仍與之發生性交行為乙節，已堪認定。
    被告丙○○辯稱：伊97年年底才知丁○○是有配偶之人，且
    不曾與丁○○發生性交行為云云，顯屬卸責之詞，不足採信
    。至證人丁○○固證稱：伊與丙○○共同投宿於如附表所示
    之飯店、旅館時，幾乎每一次都有發生性交行為等語，惟其
    亦表示有少數幾次沒有發生性交行為，且已無法記憶係何次
    未發生性交行為，則依罪疑有利於被告之法則，自應認被告
    丙○○僅曾於95年9 月間即首次因援交而與丁○○見面、98
    年4 月13日在麗登精品汽車旅館與丁○○發生性交行為各1
    次，一併敘明。
(二)同案被告丁○○為旭暘公司負責人，而車號9162-MM 號自小
    客車為和運租車股份有限公司高雄分公司所有，自97年3 月
    10日起至100 年3 月9 日止出租予旭暘公司，由同案被告丁○○使用等事實，業據證人丁○○證述綦詳（見易字卷第13
    7 頁），亦有公司及分公司基本資料查詢明細表、車號查詢
    汽車車籍表、和運租車股份有限公司98年10月19日和運字第
    981019001 號函所附車輛租賃契約、交車確認表、前述自小
    客車行車執照、保險證、汽（機）車各項異動登記書、汽車
    新領牌照登記書、國瑞汽車股份有限公司中壢工廠電子計算
    機開立專用汽車出廠與貨物稅完稅照證各1 份附卷可參（見
    本院98年度審易字第3438號卷《下稱審易卷》第18頁、他字
    卷第148 、151 至162 頁），堪可認定。而證人即任職於大
    來旅社股份有限公司（下稱大來飯店）擔任代客停車工作之
    戊○○於本院審理中證稱：從伊知道有丁○○、丙○○這一
    對後，丁○○、丙○○大約1 、2 個月會來大來飯店1 次，
    並將車交由伊來代客停車，每次都是2 人一起來，2 人一起
    退房，每次來都有住宿，伊雖沒有看過丁○○、丙○○有比
    較親密的動作，但有一次丙○○穿著伊飯店那種薄薄的白色
    拖鞋到停車場找伊拿車鑰匙，說要到車上拿東西。因為伊的
    工作底薪少，對於會給小費的客人會服務特別周到，怕客人
    下次來就不給小費，而丁○○每次來，離開的時候都會給10
    0 元小費，所以伊對丁○○、丙○○特別有印象，伊除了在
    大來飯店任職而接觸過丁○○與丙○○之外，不曾在其他時
    間、場合接觸過這2 人等語（見易字卷第154 至158 頁），
    並有證人戊○○之在職證明書1 份、載有上開自小客車分別
    於98年4 月9 日、4 月13日、5 月8 日、5 月9 日、5 月29
    日停放在大來飯店停車場之車輛管理記錄表4 紙附卷可稽（
    見他字卷第114 至118 頁）。又被告丙○○與同案被告丁○○仍曾於96年1 月12日搭乘同一班機自高雄小港機場出境後
    ，再於同年月20日搭乘同一班機返國，另於96年9 月2 日搭
    乘同一班機自高雄小港機場出境後，再於同年月8 日搭乘同
    一班機返國等事實，為被告丙○○所不否認，並供稱：那是
    去玩，丁○○去出差，伊自己安排旅程，伊與丁○○搭機出
    國時，沒有其他友人與伊同行等語（見易字卷第166 、170
    頁），並有入出境資訊連結作業2 張附卷足參（見易字卷第
    17至18頁），參以被告丙○○為75年5 月出生之人，同案被
    告丁○○則是58年6 月出生之人，2 人年齡相距近17歲，彼
    此間亦無任何親屬關係，被告丙○○自護理學校畢業後即擔
    任護士工作，同案被告丁○○則為旭暘公司負責人，衡情，
    應亦無業務上之交集或往來，然被告丙○○卻多次與同案被
    告丁○○同宿飯店，又共同搭機出國2 次，其2 人之交往顯
    已超越一般男女普通友誼關係，亦足以佐證被告丙○○與同
    案被告丁○○間確有曖昧之情愫存在，被告丙○○辯稱：伊
    與丁○○只是普通朋友，有時丁○○至臺北出差，伊基於晚
    輩對長輩的禮儀，會送丁○○到飯店或旅館門口，偶而買宵
    夜拿到丁○○住宿的房間給丁○○云云，洵難採信。
(三)被告丙○○固辯稱其傳輸予證人乙○○之簡訊內容，係「請
    你們放過我，我已經上網跟丁○○討論過幾千幾萬次」，並
    非如如乙○○於偵查中提出之簡訊內容云云，被告丙○○之
    辯護人亦為其辯稱：被告丙○○於偵查中係未看清檢察事務
    官提示之簡訊內容而誤向檢察事務官表示有傳送該則簡訊云
    云。惟查，證人乙○○於偵訊中提出之簡訊內容記載：「拜
    託你們放過我！！這兩年我不也讓他上過幾千次幾萬次！我
    想自由！我想解脫！他已經有老婆小孩幹嘛折磨我！非要逼
    死我你們才開心嗎！」，語意清晰明確，且內容顯與被告丙○○所辯之「我已經上網跟丁○○討論過幾千幾萬次」相差
    甚遠，應無誤認之可能。且經檢察事務官當庭提示予被告丙○○辨識，被告丙○○亦坦承有傳輸該則簡訊等語（見他字
    卷第110 頁），其並未提出該則簡訊遭人變造或內容不實之
    抗辯，反遲至本院審理中，始抗辯其傳送之簡訊內容與證人
    乙○○提出者不同，另委請辯護人具狀表示其未看清簡訊內
    容始向檢察事務官為上開表示（見審易卷第24、33頁），核
    與常情不符，被告丙○○及其辯護人此部分之抗辯，尚難採
    為對被告丙○○有利之認定。
(四)被告丙○○及其辯護人固抗辯同案被告丁○○、證人乙○○
    之證詞不客觀云云，而被告丙○○指稱於98年4 月14日遭被
    告丁○○毆傷一事，提出高雄市立民生醫院診斷證明書1 紙
    為證（見他字卷第81頁）。另被告丙○○曾於98年4 月30日
    向高雄縣政府警察局仁武分局大華派出所報案，稱其於98年
    4 月23日上午8 時許，在高雄縣鳥松鄉○○路123 號之長庚
    醫院兒童大樓6 樓新生兒中重度病房旁走道，遭同案被告丁○○毆打成傷，並表示對丁○○提出傷害告訴，且提出高雄
    市立民生醫院診斷證明書1 紙為證（見他字卷第82頁），嗣
    經被告丙○○撤回告訴，而經高雄地檢署檢察官以98年度偵
    字第17852 號為不起訴處分確定。又同案被告丁○○為掌握
    被告丙○○之行蹤，於98年4 月底向證人乙○○購得「GPS
    衛星追蹤器」1 個後，再透過網路向第三人何培（經高雄
    地檢署檢察官為不起訴處分確定）購得門號0000-000000 號
    行動電話SIM 卡1 枚，並將門號0000-000000 號行動電話SI
    M 卡裝置於上開GPS 衛星追蹤器，再於98年5 月中旬某日，
    擅自將上開GPS 衛星追蹤器裝置於被告丙○○所有之車號NQ
    C-920 號重型機車車頭前蓋內，藉此監視被告丙○○之行蹤
    ，經被告丙○○發覺後對丁○○提出告訴，高雄地檢署檢察
    官偵查後於99年3 月30日以98年度偵字第36872 號對丁○○
    提起公訴，現正由本院審理中。至證人乙○○部分，經檢察
    官偵查後，認證人乙○○僅單純為丁○○代購上開GPS 衛星
    追蹤器，對於丁○○將該GPS 衛星追蹤器裝設於被告丙○○
    之機車上，藉此監控被告丙○○行蹤一事全然不知情，因而
    於99年3 月30日以99年度偵字第2017號為不起訴處分確定等
    情，經本院調閱前開偵查全卷審核屬實，固堪認同案被告丁○○與被告丙○○間，在前述時、地發生性交行為後，曾發
    生上述糾紛，然被告丙○○與丁○○曾發生性交行為之事實
    ，除同案被告丁○○之證述外，尚有前述證人戊○○、乙○○證述內容、被告丙○○傳送之行動電話簡訊、大來飯店停
    車場車輛管理記錄表、入出境資訊連結作業等客觀證據可資
    相互佐證，是縱被告丙○○與丁○○曾發生上開傷害、妨害
    秘密等糾紛，亦難遽此全盤否定同案被告丁○○前開證述內
    容之真實性。至證人乙○○固曾提供上開GPS 衛星追蹤器予
    同案被告丁○○使用，然證人乙○○係國立成功大學博士後
    研究員，專長為研究航空技術及GPS ，曾於97年12月間負責
    在日月潭建立環潭腳踏車GPS 追蹤系統，因而請丁○○負責
    騎腳踏車繞日月潭一圈，藉以測試GPS 系統，另丁○○於98
    年3 月間因騎乘騎腳踏車環島旅行，而商請證人乙○○提供
    追蹤器，全程追蹤其環島之位置等情，業據證人丁○○、乙○○於另案（高雄地檢署98年度偵字第36872 號、99年度偵
    字第2017號妨害秘密案件）中陳述綦詳，並有與其等所述相
    符之地圖、日月潭環潭認證書、GPS 追蹤紀錄圖附於該偵查
    卷內可參（見雄檢98年度偵字第36872 號影卷第16至18頁）
    ，堪認證人乙○○對GPS 系統確有相當之研究。準此，同案
    被告丁○○委請證人乙○○代購GPS 追蹤器，即與常情無違
    。又同案被告丁○○委請證人乙○○代購上開GPS 衛星追蹤
    器時，向證人乙○○謊稱欲裝設在旭暘公司之公用汽車上等
    語，業經丁○○、乙○○於上開妨害秘密案件偵查中供述一
    致，而現今社會上，確實有部分公司行號會在公司之公用車
    輛上裝設GPS 定位追蹤系統，以確保公司職員特別為長時間
    在外工作之業務員，不會將公用車輛挪為私人之用，而同案
    被告丁○○為旭暘公司負責人乙節，業如前述，是其向證人
    乙○○謊稱欲裝設GPS 系統在公司之公用車輛上，致證人乙○○未曾起疑，而應允為丁○○代購上開GPS 衛星追蹤器等
    情，亦與常理無悖。此外，綜觀全卷，亦無何事證顯示證人
    乙○○關於本案之證述內容，有何刻意誣陷被告丙○○之動
    機或必要，自難僅以證人乙○○曾提供該GPS 衛星追蹤器予
    丁○○，遽認證人乙○○有關本案之證述內容均屬虛妄。綜
    上，被告丙○○及其辯護人抗辯證人丁○○、乙○○證詞不
    客觀云云，均難採為對被告丙○○有利之認定。
(五)被告丙○○之辯護人又為被告丙○○辯稱：本案實為同案被
    告丁○○一手設計，不僅保留數年前之發票，還提供通姦之
    人證、書證給告訴人，以供告訴人對丙○○提告，而乙○○
    、許凱倫、洪心原均為丁○○找來之打手，欲向被告丙○○
    索討金錢，要讓被告丙○○痛苦云云。而本件告訴人對被告
    丙○○、丁○○提出告訴時，檢附如附表所示飯店、旅館之
    住宿發票影本多張為證（見他字卷第7 至64頁），證人丁○○亦於本院審理中坦承：該等發票均是伊提供給告訴人等語
    （見易字卷第138 頁），固堪認定。惟查，證人丁○○於本
    院審理中亦證稱：伊太太是98年4 月底到5 月初發現伊與丙○○通姦，當時伊太太是近乎要發瘋的狀態，伊自己作錯事
    情，伊太太要告丙○○，要求伊提供證據，伊能不提供嗎？
    如果伊不提供證據，伊太太要跟伊離婚。因為伊先前通常是
    以上班時間出差的方式與丙○○見面，所以會在發票上留公
    司的統一編號，回來後也會給公司報帳，如附表所示的飯店
    、旅館住宿發票是伊提供給伊太太沒錯，那都是公司作完帳
    後的存根聯，是會計小姐整理完後再影印出來的，那些發票
    應該都是扣抵聯等語（見易字卷第136 、138 至140 頁），
    而觀之告訴人提出之發票，確多為以旭暘公司為買受人名義
    開立之統一發票，是證人丁○○此部分之證述應可採信。準
    此，證人丁○○既以出差名義投宿如附表所示之飯店、旅館
    ，並要求各該飯店、旅館開立以旭暘公司為買受人名義之統
    一發票，則其事後將該等住宿發票繳回旭暘公司充作請領差
    旅費之證明，致旭暘公司留存有該等發票之扣抵聯一事，即
    與常情無違，被告丙○○之辯護人執此為據，辯稱：本案是
    丁○○設計要提告丙○○云云，尚難採信。又證人戊○○僅
    因任職於大來飯店之故，始與被告丙○○、丁○○有過接觸
    ，證人乙○○固曾提供GPS 衛星追蹤器予丁○○，但對於丁○○將之裝設在被告丙○○之機車上一事並不知情等節，業
    經認定如前，衡情，證人戊○○、乙○○應無誣陷被告丙○○之動機或必要性，其等證述內容應屬客觀而可採信，被告
    丙○○之辯護人質疑證人戊○○、乙○○證詞之真實性部分
    ，委無可採。再者，證人丁○○、乙○○於本院審理中均證
    稱：不認識洪心原等語（見易字卷第145 、153 頁），綜觀
    全卷，亦無事證顯示被告丙○○及其辯護人所指之「洪心原
    」與本件被告丙○○被訴妨害婚姻之案件有何關連。末查，
    被告丙○○之辯護人指稱被告丙○○遭第三人許凱倫恐嚇一
    事，固提出署名為許凱倫之人發送之行動電話簡訊多則為證
    （見他字卷第146 頁反面、147 頁正反面、審易卷第40至41
    頁），而證人丁○○於本院審理中證稱：許凱倫是伊的朋友
    ，當初因為丙○○怕與伊的關係被丙○○的父親知道，伊就
    找未婚的許凱倫充當丙○○的男友，騙丙○○的父親，但後
    來許凱倫與丙○○、丙○○的父親有起衝突，伊沒有叫許凱
    倫去恐嚇丙○○等語（見易字卷第144 至145 頁），足認第
    三人許凱倫確與被告丙○○、丁○○間有其他糾紛存在，然
    被告丙○○與丁○○曾發生性交行為一事，有前開積極事證
    足以佐證乙節，業如前述，縱被告丙○○確遭第三人許凱倫
    恐嚇，亦不足資為被告丙○○未曾與丁○○發生性交行為之
    證明，是被告丙○○之辯護人此部分之辯護意旨，亦難採信
    。
(六)綜上所述，被告丙○○前開所辯各節，核屬臨訟圖卸飾詞，
    無可採信。被告丙○○之辯護人所為之辯護亦均不足為被告
    丙○○有利之認定。本件事證明確，被告丙○○上開相姦犯
    行堪以認定，應予依法論科。
三、核被告丙○○於95年9 月間、98年4 月13日所為性交行為，
    均係犯刑法第239 條後段相姦罪。被告丙○○所犯上開二罪
    ，犯意各別，時間及地點均有所區隔，該2 行為間具有獨立
    性，並非接續為之，自應予分論併罰。公訴意旨認應論以接
    續犯，容有誤會。爰審酌被告丙○○明知同案被告丁○○為
    有配偶之人，仍介入他人婚姻，與其發生性交行為，所為實
    有可議，且犯後飾詞狡辯，毫無悔意，迄今未與告訴人達成
    和解，態度非佳，然念其於此之前並無任何前科紀錄，有臺
    灣高等法院被告前案紀錄表1 份在卷可稽，素行尚可，復審
    酌其犯罪之次數、犯罪動機、手段、造成告訴人精神受創之
    程度等一切情狀，分別量處如主文所示之刑，且參酌所犯情
    節及其經濟狀況，均諭知易科罰金之折算標準，以示懲儆。
    又中華民國96年罪犯減刑條例業於96年7 月4 日公布，並於
    同年16日施行，本件被告丙○○就95年9 月間與丁○○相姦
    之犯行部分，犯罪時間在96年4 月24日以前，而其所涉罪名
    與宣告刑符合該條例第2 條第3 款規定，亦無該條例第3 條
    所列不予減刑之情形，爰依同條例第7 條之規定，就此部分
    減其宣告刑二分之一，依法諭知其減得之刑及易科罰金之折
    算標準，並就其所犯應減刑與不應減刑之罪，依該條例第11
    條之規定定其應執行刑，且諭知同前之易科罰金折算標準。
參、不另為無罪諭知部分：
一、公訴意旨略以：被告丙○○因網路交友關係認識丁○○，明
    知丁○○係甲○○之夫，為有配偶之人。竟基於相姦之犯意
    ，自95年9 月5 日起至98年1 月12日止，接續在如附表編號
    1 至73所示之飯店、汽車旅館發生多次性行為。嗣丁○○因
    行止異常，經王鈺芳再三追問及不惜以離婚相逼，丁○○始
    坦承上情。因認被告丙○○此部分所為，亦涉犯刑法第239
    條後段相姦罪嫌等語。
二、按檢察官就被告犯罪事實，應負舉證責任，並指出證明之方
    法；犯罪事實應依證據認定之，無證據不得認定犯罪事實；
    不能證明被告犯罪者，應諭知無罪之判決，刑事訴訟法第16
    1 條第1 項、第154 條第2 項、第301 條第1 項分別定有明
    文。次按事實之認定，應憑證據，如未能發現相當證據，或
    證據不足以證明，自不能以推測或擬制之方法，為裁判之基
    礎。且認定不利於被告之事實，須依積極證據，苟積極證據
    不足為不利於被告事實之認定時，即應為有利於被告之認定
    ，更不必有何有利之證據；又刑事訴訟法上所謂認定犯罪事
    實之積極證據，係指適合於被告犯罪事實之認定之積極證據
    而言，雖不以直接證據為限，間接證據亦包括在內，然而無
    論直接或間接證據，其為訴訟上之證明，須於通常一般之人
    均不致有所懷疑，而得確信其為真實之程度者，始得據為有
    罪之認定，倘其證明尚未達到此一程度，而有合理之懷疑存
    在，無從使事實審法院得有罪之確信時，即應由法院諭知被
    告無罪之判決（最高法院30年上字第816 號、29年上字第31
    05號、40年臺上字第86號、76年臺上字第4986號判例意旨可
    資參照）。
三、公訴人認被告丙○○涉犯此部分相姦罪嫌，無非以證人丁○○、乙○○、戊○○之證述、告訴人指訴及其提出如附表所
    示飯店、旅館之住宿發票、被告丙○○傳輸予證人乙○○之
    行動電話簡訊內容、證人戊○○之在職證明及其提出之大來
    飯店停車場車輛管理紀錄表、證人丁○○以旭暘公司名義長
    期承租之9162-MM 號自小客車之租賃契約等相關文件為據。
    然訊據被告丙○○堅決否認有與丁○○在如附表編號1 至73
    所示之時、地發生性交行為，辯稱：(1)丁○○提出如附表編
    號1 至73所示飯店、旅館之住宿發票不能證明什麼，且其中
    如附表編號49所示當天，伊跟朋友至臺北東區吃飯後又至陽
    明山遊玩，如附表編號56所示當天，伊則到高雄看婦產科，
    均有不在場證明，伊不可能與丁○○共同住宿於如附表編號
    49、56所示之飯店。(2)其餘辯解同前貳、一部分所述。被告
    丙○○之辯護人亦以前述貳、一部分為被告丙○○辯護。
四、經查，被告丙○○與同案被告丁○○曾於95年9 月間某日、
    如附表編號74所示之98年4 月13日發生性交行為各1 次，及
    被告丙○○與證人丁○○間確有超越一般友誼之曖昧關係存
    在等事實，固經本院認定如前，且告訴人於提出本案告訴時
    ，亦提出如附表所示飯店、旅館之住宿發票為證（見他字卷
    第7 至64頁），然證人丁○○於本院審理中證稱：伊與丙○○自95年9 月間起至98年4 月間止共同投宿如附表所示之飯
    店、旅館時，印象中幾乎每一次都有發生性交行為，縱使丙○○不太方便的時候，丙○○也不會拒絕，但有少數幾次沒
    有，伊不記得是哪幾次沒有發生性交行為等語（見易字卷第
    146 頁），而刑法第239 條後段之相姦罪，係以與有配偶之
    人發生性交行為為構成要件，縱被告丙○○於如附表編號1
    至73所示之時、地與同案被告丁○○共同投宿如附表編號1
    至73所示之飯店、旅館乙節屬實，然證人丁○○既無法明確
    指出其與被告丙○○2 人發生性交行為之時間、地點，自應
    認並無積極事證證明其2 人於如附表編號1 至73所示時、地
    確有發生性交行為，仍不得遽認被告丙○○有在如附表編號
    1 至73所示時、地為相姦之犯行。依本件卷存證據尚不足以
    證明被告丙○○確有於如附表編號1至73 所示時、地與同案
    被告丁○○發生性交行為，檢察官認被告丙○○有此部分犯
    嫌所憑之證據，尚未達於通常一般之人均不致有所懷疑，而
    得確信其為真實之程度。此外，復查無其他積極證據足資認
    定被告丙○○確有檢察官所指此部分犯行，揆諸首揭法條、
    判例意旨之說明，就此部分本應為被告無罪之諭知，惟公訴
    意旨認此部分若成立犯罪，與上開論罪科刑之刑法第239 條
    後段相姦罪間，有接續犯之實質上一罪關係，依審判不可分
    原則，爰不另為無罪之諭知。
肆、公訴不受理部分：
一、公訴意旨略以：被告丁○○係告訴人甲○○之夫，為有配偶
    之人，因網路交友關係認識被告丙○○，竟基於通姦之犯意
    ，自95年9 月5 日起至98年4 月13日止，與被告丙○○在如
    附表所示之飯店、汽車旅館多次發生性行為。嗣被告丁○○
    因行止異常，經告訴人王鈺芳再三追問及不惜以離婚相逼，
    被告丁○○始坦承上情。因認被告丁○○涉犯刑法第239 條
    前段通姦罪嫌。
二、按刑法第239 條前段之通姦罪，依同法第245 條第1 項之規
    定，須告訴乃論。次按告訴乃論之罪，告訴人於第一審辯論
    終結前，得撤回其告訴；又告訴經撤回者，法院應諭知不受
    理之判決，刑事訴訟法第238 條第1 項、第303 條第3 款分
    別定有明文。
三、經查，被告丁○○被訴上開通姦部分，茲因告訴人甲○○具
    狀並由告訴代理人蔡進清律師當庭撤回告訴，有撤回告訴狀
    、委任狀、準備程序筆錄在卷可稽（見審易卷第26頁反面、
    45至46頁），揆諸前開說明，應就被告丁○○被訴通姦部分
    ，諭知不受理之判決。
據上論斷，應依刑事訴訟法第299 條第1 項前段、第303 條第3
款，刑法第239 條、第41條第1 項前段、第51條第5 款，中華民
國九十六年罪犯減刑條例第2 條第1 項第3 款、第7 條、第11條
，判決如主文。
本案經檢察官陳俊秀到庭執行職務。
中    華    民    國    99    年    5     月    20    日
                  刑事第十七庭  法  官  毛妍懿
以上正本證明與原本無異。
如不服本判決應於收受送達後10日內向本院提出上訴書狀，並應
敘述具體理由；如未敘述上訴理由者，應於上訴期間屆滿後20日
內向本院補提理由書（均須按他造當事人之人數附繕本）「切勿
逕送上級法院」。
中    華    民    國    99    年    5     月    25    日
                                書記官  林晏光
附錄本案論罪科刑法條：
中華民國刑法第239條
（通姦罪）
有配偶而與人通姦者，處 1 年以下有期徒刑。其相姦者亦同。
附表：
┌──┬───────┬───────┬───────────────┐
│編號│  日期        │   發票號碼   │   飯店名稱                   │
├──┼───────┼───────┼───────────────┤
│ 1  │ 97.01.03     │ XV00000000   │ 大來旅社股份有限公司         │
├──┼───────┼───────┼───────────────┤
│ 2  │ 97.01.05     │ XV00000000   │ 大來旅社股份有限公司         │
├──┼───────┼───────┼───────────────┤
│ 3  │ 97.01.07     │ XV00000000   │ 大來旅社股份有限公司         │
├──┼───────┼───────┼───────────────┤
│ 4  │ 97.01.10     │ XV00000000   │ 大來旅社股份有限公司         │
├──┼───────┼───────┼───────────────┤
│ 5  │ 97.01.14     │ XV00000000   │ 大來旅社股份有限公司         │
├──┼───────┼───────┼───────────────┤
│ 6  │ 97.01.21     │ XV00000000   │ 大來旅社股份有限公司         │
├──┼───────┼───────┼───────────────┤
│ 7  │ 97.02.13     │ XV00000000   │ 大來旅社股份有限公司         │
├──┼───────┼───────┼───────────────┤
│ 8  │ 97.02.14     │ XX00000000   │ 裕元花園酒店股份有限公司     │
├──┼───────┼───────┼───────────────┤
│ 9  │ 97.02.14     │ XX00000000   │ 裕元花園酒店股份有限公司     │
├──┼───────┼───────┼───────────────┤
│ 10 │ 97.02.15     │ XX00000000   │ 裕元花園酒店股份有限公司     │
├──┼───────┼───────┼───────────────┤
│ 11 │ 97.02.26     │ XX00000000   │ 柯旅天閣股份有限公司         │
├──┼───────┼───────┼───────────────┤
│ 12 │ 97.02.27     │ XV00000000   │ 大來旅社股份有限公司         │
├──┼───────┼───────┼───────────────┤
│ 13 │ 97.02.28     │ XV00000000   │ 大來旅社股份有限公司         │
├──┼───────┼───────┼───────────────┤
│ 14 │ 97.02.29     │ XV00000000   │ 大來旅社股份有限公司         │
├──┼───────┼───────┼───────────────┤
│ 15 │ 97.03.03     │ YU00000000   │ 花翎旅店有限公司             │
├──┼───────┼───────┼───────────────┤
│ 16 │ 97.03.04     │ YV00000000   │ 大來旅社股份有限公司         │
├──┼───────┼───────┼───────────────┤
│ 17 │ 97.03.05     │ YV00000000   │ 大來旅社股份有限公司         │
├──┼───────┼───────┼───────────────┤
│ 18 │ 97.03.27     │ YV00000000   │ 大來旅社股份有限公司         │
├──┼───────┼───────┼───────────────┤
│ 19 │ 97.04.01     │ YV00000000   │ 大來旅社股份有限公司         │
├──┼───────┼───────┼───────────────┤
│ 20 │ 97.04.07     │ YU00000000   │ 花翎旅店有限公司             │
├──┼───────┼───────┼───────────────┤
│ 21 │ 97.04.08     │ YU00000000   │ 花翎旅店有限公司             │
├──┼───────┼───────┼───────────────┤
│ 22 │ 97.04.09     │ YV00000000   │ 大來旅社股份有限公司         │
├──┼───────┼───────┼───────────────┤
│ 23 │ 97.04.10     │ YV00000000   │ 中信生活事業股份有限公司     │
├──┼───────┼───────┼───────────────┤
│ 24 │ 97.04.13     │ YV00000000   │ 大來旅社股份有限公司         │
├──┼───────┼───────┼───────────────┤
│ 25 │ 97.04.13     │ YV00000000   │ 大來旅社股份有限公司         │
├──┼───────┼───────┼───────────────┤
│ 26 │ 97.04.17     │ YU00000000   │ 瑞格納有限公司               │
├──┼───────┼───────┼───────────────┤
│ 27 │ 97.04.24     │ YU00000000   │ 花翎旅店有限公司             │
├──┼───────┼───────┼───────────────┤
│ 28 │ 97.04.25     │ YV00000000   │ 大來旅社股份有限公司         │
├──┼───────┼───────┼───────────────┤
│ 29 │ 97.05.08     │ ZU00000000   │ 瑞格納有限公司               │
├──┼───────┼───────┼───────────────┤
│ 30 │ 97.05.09     │ ZV00000000   │ 大來旅社股份有限公司         │
├──┼───────┼───────┼───────────────┤
│ 31 │ 97.05.21     │ ZV00000000   │ 大來旅社股份有限公司         │
├──┼───────┼───────┼───────────────┤
│ 32 │ 97.06.09     │ ZV00000000   │ 大來旅社股份有限公司         │
├──┼───────┼───────┼───────────────┤
│ 33 │ 97.06.20     │ ZX00000000   │ 台糖長榮酒店                 │
├──┼───────┼───────┼───────────────┤
│ 34 │ 95.09.05     │ PU00000000   │ 瑞格納有限公司               │
├──┼───────┼───────┼───────────────┤
│ 35 │ 95.09.06     │ PU00000000   │ 瑞格納有限公司               │
├──┼───────┼───────┼───────────────┤
│ 36 │ 95.09.07     │ PU00000000   │ 柏克萊商務有限公司           │
├──┼───────┼───────┼───────────────┤
│ 37 │ 95.09.20     │ PU00000000   │ 瑞格納有限公司               │
├──┼───────┼───────┼───────────────┤
│ 38 │ 95.09.28     │ PX00000000   │ 老爺大酒店股份有限公司       │
├──┼───────┼───────┼───────────────┤
│ 39 │ 95.09.29     │ PX00000000   │ 老爺大酒店股份有限公司       │
├──┼───────┼───────┼───────────────┤
│ 40 │ 95.10.17     │ TE00000000   │ 老爺大酒店股份有限公司       │
├──┼───────┼───────┼───────────────┤
│ 41 │ 95.10.28     │ PV00000000   │ 大來旅社股份有限公司         │
├──┼───────┼───────┼───────────────┤
│ 42 │ 95.11.16     │ QV00000000   │ 大來旅社股份有限公司         │
├──┼───────┼───────┼───────────────┤
│ 43 │ 95.11.21     │ QU00000000   │ 凱統企業股份有限公司         │
├──┼───────┼───────┼───────────────┤
│ 44 │ 95.12.22     │ QX00000000   │ 老爺大酒店股份有限公司       │
├──┼───────┼───────┼───────────────┤
│ 45 │ 95.12.22     │ QX00000000   │ 老爺大酒店股份有限公司       │
├──┼───────┼───────┼───────────────┤
│ 46 │ 95.12.26     │ QV00000000   │ 大來旅社股份有限公司         │
├──┼───────┼───────┼───────────────┤
│ 47 │ 96.03.08     │ SU00000000   │ 花翎旅店有限公司             │
├──┼───────┼───────┼───────────────┤
│ 48 │ 96.04.03     │ SX00000000   │ 柯旅天閣股份有限公司         │
├──┼───────┼───────┼───────────────┤
│ 49 │ 96.05.06     │ TU00000000   │ 瑞格納有限公司               │
├──┼───────┼───────┼───────────────┤
│ 50 │ 96.05.20     │ TU00000000   │ 瑞格納有限公司               │
├──┼───────┼───────┼───────────────┤
│ 51 │ 96.05.20     │ TU00000000   │ 瑞格納有限公司               │
├──┼───────┼───────┼───────────────┤
│ 52 │ 96.06.12     │ TV00000000   │ 大來旅社股份有限公司         │
├──┼───────┼───────┼───────────────┤
│ 53 │ 96.06.25     │ TV00000000   │ 大來旅社股份有限公司         │
├──┼───────┼───────┼───────────────┤
│ 54 │ 96.06.25     │ TV00000000   │ 大來旅社股份有限公司         │
├──┼───────┼───────┼───────────────┤
│ 55 │ 96.06.29     │ TV00000000   │ 國際星辰旅館有限公司         │
├──┼───────┼───────┼───────────────┤
│ 56 │ 96.12.17     │ WX00000000   │ 柯旅天閣股份有限公司         │
├──┼───────┼───────┼───────────────┤
│ 57 │ 96.12.18     │ WX00000000   │ 柯旅天閣股份有限公司         │
├──┼───────┼───────┼───────────────┤
│ 58 │ 97.07.02     │無            │ 葛瑞絲民宿                   │
├──┼───────┼───────┼───────────────┤
│ 59 │ 97.07.09     │ AV00000000   │ 大來旅社股份有限公司         │
├──┼───────┼───────┼───────────────┤
│ 60 │ 97.07.10     │ AV00000000   │ 大來旅社股份有限公司         │
├──┼───────┼───────┼───────────────┤
│ 61 │ 97.07.16     │ AV00000000   │ 大來旅社股份有限公司         │
├──┼───────┼───────┼───────────────┤
│ 62 │ 97.07.21     │無            │ 台南永康小東路租屋處         │
├──┼───────┼───────┼───────────────┤
│ 63 │ 97.08.06     │ AX00000000   │ 柯旅天閣股份有限公司         │
├──┼───────┼───────┼───────────────┤
│ 64 │ 97.08.12     │無            │ 麗馨汽車旅館                 │
├──┼───────┼───────┼───────────────┤
│ 65 │ 97.09.12     │無            │ 麗馨汽車旅館                 │
├──┼───────┼───────┼───────────────┤
│ 66 │ 97.09.22     │ BW00000000   │ 青雲金典國際酒店（股）公司   │
├──┼───────┼───────┼───────────────┤
│ 67 │ 97.09.23     │ BW00000000   │ 青雲金典國際酒店（股）公司   │
├──┼───────┼───────┼───────────────┤
│ 68 │ 97.10.16     │無            │ 麗馨汽車旅館                 │
├──┼───────┼───────┼───────────────┤
│ 69 │ 97.10.22     │ BW00000000   │ 青雲金典國際酒店（股）公司   │
├──┼───────┼───────┼───────────────┤
│ 70 │ 97.10.27     │ BX00000000   │ 柯旅天閣股份有限公司         │
├──┼───────┼───────┼───────────────┤
│ 71 │ 97.11.06     │無            │ 麗馨汽車旅館                 │
├──┼───────┼───────┼───────────────┤
│ 72 │ 97.12.24     │無            │ 河堤精品旅店                 │
├──┼───────┼───────┼───────────────┤
│ 73 │ 98.01.12     │無            │ 達谷蘭溫泉農場               │
├──┼───────┼───────┼───────────────┤
│ 74 │ 98.04.13     │無            │ 麗登精品汽車旅館             │
└──┴───────┴───────┴───────────────┘

司法院資訊處製作；財團法人民間司法改革基金會備份。
